臺灣士林地方法院民事判決
                                    107年度重訴字第223號
原      告  隴億科技股份有限公司

法定代理人  郭碧伶
訴訟代理人  王仕升律師
被      告  正航資訊股份有限公司

法定代理人  賴光郎
訴訟代理人  林志豪律師
複  代理人  劉北芳律師
訴訟代理人  范揚宗
            郭怡君
上列當事人間請求返還買賣價金等事件，本院於民國111年3月21
日言詞辯論終結，判決如下：
    主  文
原告之訴及假執行之聲請均駁回。
訴訟費用由原告負擔。
    事實及理由
一、原告主張：兩造於民國104年9月23日訂立正航T9軟體買賣合
    約（下稱系爭契約），「T9系統套裝軟體」（下稱系爭軟體
    ）係ERP系統，用於整合企業之人、物、時間、空間等資源
    ，除既有套裝功能，並依不同公司需求，而有各別配置功能
    及客製化之必要，故具承攬性質。依系爭契約第4條第5項約
    定，被告應於T9系統安裝完成日起至105年7月1日止，完成
    原告需求範圍之配置、調整及確認等事宜，然原告曾多次向
    被告提出如附表所示之瑕疵，致「成本結算」、「單位成本
    檢視與和對」及「財務報表產出」等功能未能上線，未能符
    合原告之需求，被告亦未依系爭契約附件2提供完整教育訓
    練、專業諮詢服務、錯誤及障礙排除等服務。原告多次要求
    被告改善皆無成效，原告委託律師於106年1月25日寄發台中
    大全街郵局000078號存證信函予被告，限期命其修補T9系統
    瑕疵，惟仍無成效，原告復於同年6月19日寄發台中大全街
    郵局000549號存證信函予被告，表示解除系爭契約，並請求
    返還已支付買賣價金新臺幣（下同）385萬元、賠償所受損
    害即差旅費46萬5,968元及賠償違約金352萬元。爰依民法第
    259條第2款、第227條第1項準用第226條第1項、第495條第1
    項規定、系爭契約第7條第6項約定，請求被告給付783萬5,9
    68元等語。並聲明：㈠被告應給付原告783萬5,968元，及自1
    06年6月21日起至清償日止，按年息百分之五計算之利息；㈡
    願供擔保，請准宣告假執行。
二、被告則以：被告已依系爭契約將系爭軟體交付原告，並使系
    爭軟體上線，原告並依系爭契約第3條約定給付第3期款。又
    原告公司東莞廠指派專案執行小組人員實施教育訓練課程經
    常缺席，並未履行協力義務，專案成員及負責人有異動之情
    形，影響系爭軟體上線計劃，且原告之基層使用操作人員未
    依議定時程完成登打單據資料，或未依正確步驟登打，致資
    料錯誤而無法產生正確報表數據，原告所指附表瑕疵，或為
    系統軟體功能細節或操作之配置、調整，或為原告提出之新
    需求，並非屬瑕疵，而不具歸責於被告之事由，尤以原告有
    系爭契約第7條第7項第1、2、4款之情事，依系爭契約第4條
    第5項、第7條第7項約定，系爭軟體已視同上線，原告不得
    請求返還價款，亦不得請求給違約金；另依系爭契約附件一
    及附件二，差旅費應由原告負擔，非屬契約不履行之損害，
    原告亦不得請求被告賠償差旅費等語，資為抗辯。並聲明：
    ㈠原告之訴駁回；㈡如受不利判決，願供擔保，請准宣告假執
    行。
三、兩造不爭執事項（本院卷六第208-211頁）
  ㈠兩造於104年9月23日簽訂系爭契約（本院卷一第18至23頁）
    。
  ㈡系爭軟體係一ERP 系統（企業資源管理，Enterprise Resour
    ce Planning, ERP），ERP 系統作用在於整合企業所擁有之
    人、財、物、信息、時間及空間等綜合資源進行綜合平衡及
    優化管理，協調企業各管理部門，圍繞市場導向開展業務活
    動，提高企業競爭力，進而取得最佳經濟效益。
  ㈢系爭契約第4條第5項前段約定，被告應於T9系統安裝完成日
    起至105年7月1日止，完成原告需求範圍配置、調整及確認
    等事宜。
  ㈣被告於104年10月27日起開始首次訪談；同年11月26日起實施
    流程串聯登打及教育訓練等履約事項，原預定於105年1 月1
    日正式系統開帳上線。
  ㈤原告於訂立系爭契約後，於履約過程向被告提出將上線範圍
    增加「供應商平台」及「生產排程」兩項功能，並將位於上
    海之「太倉廠」增列為輔導範圍。
  ㈥「系統標準功能」係指被告既有已開發完成之系爭軟體，客
    製化係指根據原告實際需求，被告再以該既有之「T9系統套
    裝軟體」為基礎，並在系爭軟體得以運作之架構下，所進行
    之「客製化」功能。其中採用系統標準功能作業之模組，雙
    方有召開調研會議，於會議後有進入教育訓練與實機模擬作
    業；屬於較大之獨立客製化功能（供應商平台、生產排程單
    、報工單），則在105年3月1日上線報告會議中，已記載原
    告完成此3項客製功能之規格書確認及程式完成確認。
  ㈦被告提出105年6月28日開立之55萬元發票，請求原告給付第
    三期價金獲准，原告於同年10月31日交付支票，該支票則於
    同年11月30日兌現。
  ㈧原告已依照系爭契約第3條約定，給付第1、2、3期之合約價
    款共385萬元，尚有第4至6期之合約價款共165萬元未付。
  ㈨兩造於104年10月27日進行專案啟動會議，於105年1月12日合
    意依T9 ERP專案變更書之內容進行專案變更（卷三第262至2
    63頁）。
  ㈩被告已依照T9 ERP專案變更書之合意，辦理第一階段及第二
    階段上線，第二階段上線時間為105年4月1日。
  104年10月27日專案啟動會議記錄表上所記載之專案負責人為
    邱經理（即邱浩碩）、銷售之專案負責人則記載周經理，邱
    浩碩亦為代表原告與被告簽定系爭合約之人。
  原告於106年1月26日寄發台中大全街000078號存證信函予被
    告，請求被告修補系爭軟體系統之瑕疵（本院卷一第54至57
    頁）。
  原告於106年6月間寄發存證信函予被告，為解除系爭契約之
    通知，並請求被告返還價金及負損害賠償責任，被告於同年
    月20日收受該信函（本院卷一第58至62頁）。
  原告於106年7月間寄發存證信函予被告，請求被告給付431萬
    5,968元、違約金及利息（本院卷一第63至69頁）。
四、本院之判斷
  ㈠原告得否依民法第256 條、第359 條、第494 條規定，解除
    系爭契約？
    ⒈按債權人於有第226條之情形時，得解除其契約。買賣因物
      有瑕疵，而出賣人依前5條之規定，應負擔保之責者，買
      受人得解除其契約或請求減少其價金。但依情形，解除契
      約顯失公平者，買受人僅得請求減少價金。承攬人不於前
      條第1項所定期限內修補瑕疵，或依前條第3項之規定拒絕
      修補或其瑕疵不能修補者，定作人得解除契約或請求減少
      報酬。但瑕疵非重要，或所承攬之工作為建築物或其他土
      地上之工作物者，定作人不得解除契約。民法第256條、
      第359條、第494條分別定有明文；又當事人主張有利於己
      之事實者，就其事實有舉證之責任。民事訴訟法第277條
      本文亦有明定。
　　⒉被告提供之T9軟體系統，是否有瑕疵清單所列之各項瑕疵
      ？
　　　⑴附表編號1
　　　　原告主張系爭軟體缺少進出口管理、排程單、生產進度
        查詢表、成本計算等功能云云，為被告否認，而參以原
        告所提出上線規劃資料、隴億ERP專案啟動大會、隴億E
        RP專案進度報告簡報資料（本院卷三第26-28、36-48、
        54、58頁），上開資料內容並無法確認系爭軟體是否缺
        少進出口管理、排程單、生產進度查詢表、成本計算等
        功能，原告復未能提出其他事證證明系爭軟體缺少上開
        功能，其此部分主張，自不可採。
　　　⑵附表編號2
　　　　①編號2-1：原告主張總帳目前只做傳票登打，系統介面
          很難使用，系統模組有多處異常問題，傳票無法產出
          云云，惟兩造間就系爭軟體執行傳票傳輸功能，曾經
          原告陸續提供使用上之問題，被告並回應處理結果，
          且就原告所提會計科目無法核算問題，提出得以核算
          之處理情形，有被告提出兩造間往來電子郵件為憑（
          見本院卷二第111-142頁），原告未就傳票無法產出
          一節提出事證說明，其此部分主張難認可採。
　　　　②編號2-2、2-2、2-3：原告主張系統上線時所有要登打
          之單據及各流程無法串聯亦無法轉單，被告未處理將
          成本結算作業安排至專案時程中，初始單據無法登打
          且為負庫存，導致後續無法正確計算成本云云，固提
          出電子郵件（本院卷三第76-87頁）用以說明有向被
          告反映成本結算功能發生問題，惟被告抗辯係因原告
          公司人員登打單據不確實，庫存數據不正確導致存貨
          成本計算產生錯誤，以領料單而言，生產1輛腳踏車
          需領用2個輪胎，如於領料時只輸入1個輪胎，或未輸
          入領料，就會造成領料單與生產入庫單無法核對之情
          事等語，並據其提出簡報資料為憑（見本院卷四第22
          1頁），參以被告提出105年10月5日之簡報資料（見
          本院卷四第221頁），其中「已生產入庫未領料明細
          」顯示為5筆，代表有5筆是錯誤之情事，然至同年月
          25日簡報時，依簡報資料（見本院卷二第105頁上方
          右側）所示「已生產入庫未領料明細」顯示為178筆
          ，異常筆數反而增加，其成因究係被告設計之系爭軟
          體有瑕疵，或係原告人員登打不實，既有爭論，而原
          告未再進一步舉證說明係因被告設計系爭軟體之瑕疵
          所致，尚難認原告所致上開問題係因系爭軟體瑕疵所
          致；至初始單據顯示負庫存乙節，因牽涉兩造於系爭
          軟體上線過程，為處理登打資料是否確實，及為排除
          無法產生帳款，而協調允許顯示負庫存，是尚難遽認
          係系爭軟體本身瑕疵所致。
　　　　③編號2-5：原告主張存貨成本管理部分及生產成本管理
          部分均配置不完全，無法結算成本，且被告未提供驗
          收確認書云云，惟參以被告人員於106年4月12日寄發
          電子郵件說明成本結算說明文件、同年月18日寄發電
          子郵件提出成本結算案例，有電子郵件在卷可稽（見
          本院卷二第285-310頁），就原告所質疑成本結算發
          生之問題予以回應，原告未再進一步舉證說明有無法
          結算成本之情事，其此部分主張，亦不可採。
　　　⑶附表編號3
　　　　原告主張應收管理、應付款管理功能尚未做到財務的立
        帳及沖帳，財務端的財務傳票傳輸功能尚未完成云云，
        為被告否認，原告雖提出輔導時數紀錄表（見本院卷三
        第60頁），用以說明被告未就上開功能為教育訓練云云
        ，惟參照上開紀錄表，106年5月6日進行「財務教育訓
        練-傳票傳輸等」，輔導時數為3.5小時，足見被告並非
        全未為原告人員進行教育訓練，又參照被告所提兩造往
        來電子郵件（見本院卷二第111-116頁），被告於105年
        7月1日通知原告建置傳票傳輸作業，原告人員於同年月
        6日、同年月14日通知被告傳票傳輸相關問題，由此可
        知傳票傳輸業已上線作業，否則原告人員於操作上豈會
        針對傳票傳輸提出相關問題，故原告此部分主張，尚難
        採信；原告又主張成本計算功能一再修改，傳票傳輸功
        能並未配置完成云云，惟參照原告提出電子郵件（見本
        院卷三第61-62頁），其中一則為被告員工甲○○針對傳
        票傳輸錯誤如何記錄乙事，發信予原告相關人員；另則
        為被告員工曹昌宜針對原告所提問題詢問約定時間溝通
        ，並針對財務傳輸科目設定剩餘成本傳輸項目回應將於
        106年3月1日更新完成提供原告，是由上開電子郵件往
        來過程，均為被告發信聯繫處理傳票傳輸之相關問題，
        並無法確認被告最終是否未為完成，原告復未能提出其
        他證據證明傳票傳輸功能並未配置完成，其此部分主張
        ，難認可採。
　　　⑷附表編號4
　　　　原告主張銀行票據模組無法拋轉傳票云云，查原告員工
        夏道生曾於105年7月6日以電子郵件告知被告傳票傳輸
        錯誤之情事，其中「銀行費用結算」與本項問題有關，
        有電子郵件在卷可稽（見本院卷二第112頁），而被告
        則抗辯稱原告一開始就銀行收取費用並未提出須細分科
        目，被告向來係以手續費之科目即可取代，經原告提出
        須細分科目之需求，被告須另為分類科目之配置等語，
        並由被告員工甲○○於同年月14日以電子郵件暫先回覆，
        就無法轉出傳票原因說明先以人工手動分配方式處理，
        有其提出電子郵件為據（見本院卷三第231、233頁），
        原告於收受該郵件後，針對此項問題是否有後續提問，
        並未見原告提出任何事證說明，應認原告對於被告之回
        覆內容，未再提出須修正銀行票據模組拋轉傳票之事項
        ，則原告於本件訴訟主張銀行票據模組無法拋轉傳票之
        情事，難認可採。
　　　⑸附表編號5　
　　　　①編號5-1：原告主張系統上線時被告已開放系統參數設
          定，允許負庫存產生，然系統未嚴謹管控庫存量，原
          告無法結算及驗收成本，且未允許負庫存云云，然關
          於是否允許負庫存一節，因牽涉原告員工是否正確登
          打單據之認定，而原告並未再舉證證明系系爭軟體本
          身瑕疵所致，業經認定如前（前開㈠⒉⑵②），原告主
          張因允許負庫存而導致無法結算及驗收成本云云，自
          難憑採。
　　　　②編號5-2：原告主張系統無製程管控功能，未控制於未
          領料時不得入庫，亦未管控BOM領料品項及數量云云
          ，為被告否認，並辯以：原告須於系統上登打領料單
          ，且符合規則後，才能登打生產入庫單，惟原告之生
          產單位無法即時登打領料單據，導致生產入庫單與領
          料單無法核對之情事等語，本院審酌原告並未具體提
          出事證說明於被告規劃系爭軟體階段是否有提出前開
          製程管控之功能需求，則其於系爭軟體上線運作後，
          始發現領料與入庫有數量上落差，乃向被告提出此項
          問題或需求時，自無從據以認定係被告提供之系爭軟
          體之瑕疵，原告此項主張，亦不可採。
　　　⑹附表編號6
　　　　原告主張三角貿易模組銷售端部分未配置傳票功能，採
        購端部分全部未配置云云，惟查，參以原告員工夏道生
        曾於105年7月6日以電子郵件告知被告傳票傳輸錯誤之
        情事，有電子郵件在卷可稽（見本院卷二第112頁），
        而該電子郵件內容並未提及三角貿易模組之配置問題，
        原告復未能舉證證明三角貿易模組未配置傳票功能，其
        此部分主張，難認可採。
　　　⑺附表編號7
　　　　①編號7-1、7-3、7-4：原告主張進、出口作業流程未配
          置信用狀開狀作業、詳細記錄海關報關流程、料號之
          稅號及關稅稅率等資訊，出口管理、進口管理配置未
          完善，出口作業未配置獨立架構云云，並提出電子郵
          件為憑（見本院卷三第67、68頁），被告則辯稱原告
          於系爭軟體設計前之調研階並未提出進出口作業所需
          功能，因而僅提供基本功能，原告於前開電子郵件始
          向其提出須具備上開功能等語，是應由原告就其於調
          研階段是否提出進、出口作業流程須配置信用狀開狀
          作業、詳細記錄海關報關流程、料號之稅號及關稅稅
          率等資訊之功能，作為判斷被告所提供之系爭軟體是
          否具備該功能，然原告並未提出事證證明其於調研階
          段有提出此項具體功能需求，其主張被告未於進出口
          作業流程配置上開功能，難認可採。
　　　　②編號7-2：原告主張未配置進口成本模組云云，惟查，
          參以被告員工曹昌宜於106年7月18日寄發電子郵件中
          已說明：關於進口成本分攤之預計修正方向等語，有
          該電子郵件在卷可稽（見本院卷三第67頁），足見系
          爭軟體並非未配置進口成本模組，而係有配置，是原
          告此項主張，難認可採。
　　　⑻附表編號8
　　　　原告主張品質管理模組未配置「進料檢驗、製程檢驗、
        生產過程檢驗、產品生產入庫檢驗、完工檢驗、出貨檢
        驗」及「依據不同產品、廠商、生產單位及產品生產過
        程設定對應之檢驗標準」流程；且系爭軟體無法產出詳
        細記錄檢驗結果，無法填寫檢驗數值或記載檢驗數據，
        無法即時查詢進料檢驗進度云云，被告則否認原告於調
        研階段有提出此項需求等語，則原告應先證明其於調研
        階段有提出上開功能需求，本院始得判斷被告提出系爭
        軟體是否具備上開功能，然原告並未提出事證證明其於
        調研階段有提出此項具體功能需求，其主張被告未於進
        出口作業流程配置上開功能，難認可採。
　　　⑼附表編號9
　　　　原告主張銷售、採購、庫存管理應有之表單及報表均無
        法產出，欠缺標準報表功能云云，並提出電子郵件為憑
        （見本院卷三第69、73、75頁），被告則抗辯系爭軟體
        於105年3月上線時有既定之報表功能，原告員工並未提
        出其他需求，嗣因原告主管變動，於105年12月始提出
        本院卷三第69頁以下電子郵件中提到之具體報表需求等
        語，本院審酌銷售、採購、庫存管理之表單、報表均為
        系爭軟體上線後日常所會使用之基本功能，則105年3月
        上線後何以原告遲至同年12月始提出具體報表功能需求
        ，自有可能係原告提出新功能之需求，而非被告提供系
        爭軟體本身有瑕疵所致，原告復未能提出其他事證證被
        告提供軟體欠缺原先預定之功能，其此部分主張，難認
        可採。
　　　⑽附表編號10
　　　　原告主張生產管理模組除BOM表管理功能外，其他管理
        功能及表單均無法使用云云，被告則否認之，原告就此
        項主張並未提出事證進一步說明究竟有何管理功能及表
        單無法使用，是否於調研階段即向被告提出，其此部分
        主張，難認可採。
　　　⑾附表編號11
　　　　原告主張BOM表之工序過於簡化致無法將作業工序進行
        有效管控云云，被告則否認之，原告就此項主張並未提
        出事證進一步說明因過於簡化致無法管控工序之情事，
        其此部分主張，難認可採。
　　　⑿附表編號12
　　　　原告主張媒體申報模組之大陸及臺灣稅金部分未配置完
        善，未進行教育訓練並說明模組參數云云，被告則否認
        之，原告就此項主張並未提出事證說明兩造於調研階段
        如何約定處理稅金系統，亦未就大陸地區兩家工廠合併
        前後之處理、大陸地區稅務申報之方式說明，其此部分
        主張，難認可採。
　　　⒀附表編號13
　　　　原告主張未配置集團人事薪資管理云云，被告則辯稱系
        爭軟體上線係優先處理供應鏈、成本及財務等事項，於
        處理完成，再處理人事之問題，兩造因成本及財務事項
        發生爭議，就未繼續進行人事部分之處理等語，而原告
        就此項功能配置之進度，並未提出事證說明，兩造確實
        因成本及財務事項功能設計當否，產生本件如附表所示
        之爭執，則被告現階段是否應完成集團人事薪資管理功
        能配置，即有所疑，原告此部分主張，難認可採。
　　　⒁附表編號14
　　　　原告主張集團基礎平台部分，基礎模組及管理秘書均尚
        未啟用，各模組之流程導航功能之配置未完善，被告未
        配置短訊平台、知識管理平台、高級編碼系統之功能，
        為被告否認，被告並提供出貨單、系統畫面用以證明有
        提供配置上開功能（見本院卷二第147-151頁，編號5、
        6；本院卷六第27頁），原告就此項主張並未提出事證
        說明有前開未配置或配置未完善之情事，其此部分主張
        ，難認可採。
　　　⒂附表編號15
　　　　原告主張被告未提供大陸總帳會計管理之驗收確認書，
        財務報告試算表、電子式報表編輯工具、預算管理、利
        潤中心會計均尚未啟用，成本中心會計、作業成本核算
        與管理均尚未啟用，應收管理、應付管理模組之報表無
        法使用及票據管理、出納管理、銀行管理模組之傳票配
        置未完善云云，固據其提出電子郵件為憑（見本院卷三
        第69-75頁），惟查，關於大陸總帳會計管理、財務報
        告試算表、電子式報表編輯工具、作業成本核算，被告
        抗辯系爭軟體有提供此部分功能，並經原告使用等語，
        參以原告提出前開電子郵件，並無法得悉上開功能有何
        欠缺；又關於預算管理、利潤中心會計、成本中心會計
        部分，被告抗辯否認原告有提出此3項功能需求等語，
        未見原告對此部分功能需求提出事證說明，原告此部分
        主張，尚不足採信；至應收管理、應付管理模組、銀行
        管理模組之傳票配置部分，業經本院於前開附表編號3
        、4認定原告主張不可採，於此不再贅述，附此敘明。
　　　⒃附表編號16
　　　　原告主張被告未配置特徵值管理、寄售與代售管理、BT
        O採購管理、多計量庫存管理、品質管理之功能，且未
        說明用途，亦未提供庫存管理、多公司交易管理之驗收
        確認書云云，為被告否認，被告並提供出貨單用以證明
        有提供配置上開功能（見本院卷二第147-151頁，編號2
        4、27、30、32、50），原告就此項主張並未提出事證
        說明有兩造有約明被告應提出上開功能，或有未配置之
        情事，其此部分主張，難認可採。
　　　⒄附表編號17
　　　　原告主張被告未提供生產管理、需求管理、主生產計畫
        管理、物料需求計畫管理之驗收確認書，亦未配置能力
        資源計畫管理、聯副產品管理、等級品管理、多工廠管
        理之功能，且未說明用途云云，為被告否認，原告就此
        項主張並未提出事證說明有兩造有約明被告應提出上開
        功能，或有未配置、配置不完善之情事，其此部分主張
        ，難認可採。
　　　⒅附表編號18
　　　　原告主張車間作業管理、工藝路線排產、流程卡管理、
        報工作業管理功能漏洞甚多，被告未提供驗收確認書云
        云，為被告否認，原告就此項主張並未提出事證說明有
        上開所舉配置不完善之情事，其此部分主張，難認可採
        。
　　　⒆附表編號19
　　　　原告主張配置計件管理、APP並未啟用云云，被告則抗
        辯原告就計件功能所提需求較為複雜，原告事後提出正
        式需求即未包含複雜之計件功能；APP工則因原告有資
        安疑慮，乃將該功能先暫予關閉等語，原告就此項主張
        並未提出事證說明兩造有約明被告應提出其所需之計件
        管理功能，就APP功能關閉是否為歸責於被告之情事，
        亦未舉證說明，其此部分主張，難認可採。
　　　⒇附表編號20
　　　　原告主張各模組之單據及表單均無列印功能，系統配置
        之報表有諸多問題，如製令單備料明細查詢出現錯誤、
        收發存明細帳異常等云云，關於系統配置之報表有諸多
        問題，固據原告提出電子郵件為證（見本院卷三第104-
        105頁），惟參以106年4月19日之電子郵件（見本院卷
        三第104頁），係原告員工向被告反映製令單備料明細
        查詢出現錯誤乙事，經被告員工曹昌宜於同份電子郵件
        中回覆已請人查詢確認，基此，倘原告認為此項錯誤未
        修復，是否有再通知被告進行確認，則仍有疑問；再參
        以106年6月2日至同年月3日之電子郵件（見本院卷三第
        105頁），亦經被告員工甲○○回應須取得資料庫再將收
        發存明細帳異常問題排除，被告並抗辯原告嗣未能提供
        資料，導致此項問題沒有後續處理等語，綜此，原告未
        再提出其他事證證明被告未能排除製令單備料明細查詢
        出現錯誤，及提供資料予被告處理收發存明細帳異常問
        題，則其逕以其曾質疑系統配置之報表有諸多問題，進
        而主張原告提供系爭軟體有上開瑕疵，即非可採。又被
        告否認各模組之單據及表單均無列印功能，而原告亦未
        能舉證證明此項情事，此部分主張亦不可採。
　　　附表編號21
　　　　原告主張系統沒有各模組標準功能的學習平台云云，為
        被告否認，原告就此項主張並未提出事證說明有兩造有
        約明被告應提出上開功能，而有未配置之情事，其此部
        分主張，難認可採。
　　　附表編號22
　　　　原告主張已購買模組提供之操作手冊及安裝光碟有殘缺
        云云，為被告否認，被告並就其有交付光碟片一節，提
        出出貨單為憑據（見本院卷二第147-151頁），原告就
        其主張手冊或光碟有殘缺乙事提出事證證明，其此部分
        主張，難認可採。
　　　附表編號23
　　　　原告主張未完成計畫模組之排程外掛產能窗口功能云云
        ，固據其提出輔導會議記錄表為憑（見本院卷四第70頁
        ），惟參以被告所提專案進度報告，關於生產排程單之
        功能業經原告員工確認規格書及程式完成，有該報告在
        卷可稽（見本院卷四第54頁），是原告主張未完成上開
        功能云云，自非可採。
　　　附表編號24
　　　　原告主張OBU採購單作業無法自動拋轉而需人為操作云
        云，惟兩造曾應於105年10月26日開會討論此項問題，
        會議結論係OBU出貨單改為手動結案，有輔導會議記錄
        表在卷可稽（見本院卷二第103頁），則原告反於上開
        結論主張OBU採購單作業無法自動拋轉云云，難認有據
        。
　　　附表編號25
　　　　原告主張出貨通知單及出貨單作業流程無法將一般出貨
        資料與佣金、棧板費分開登打再合併列印云云，為被告
        否認，原告就此項主張並未提出事證說明有兩造有約明
        被告應提出上開分開登打再合併列印之功能，而有未配
        置之情事，其此部分主張，難認可採。
　　　附表編號26
　　　　原告主張進口管理及進口報關費用分攤部分原配置之流
        程已嚴重違反內控原則，也影響到庫存系統物料數量的
        正確性云云，固據其提出電子郵件為憑（見本院卷三第
        67頁），被告則辯稱原告於系爭軟體設計前之調研階並
        未提出進口作業所需功能，因而僅提供基本功能，原告
        於前開電子郵件始向其提出須具備上開功能等語，並提
        出電子郵件為憑（見本院卷二第159頁），是應由原告
        就其於調研階段是否提出進口作業所需配置流程之功能
        ，作為判斷被告所提供之系爭軟體是否具備該功能，然
        原告並未再提出事證證明其於調研階段有提出此項具體
        功能需求，其主張被告未於進口作業流程配置符合原告
        所需之功能，難認可採。
　　　附表編號27
　　　　原告主張被告未完成OBU公司之總帳傳票、財務報表需
        能產出，亦未完成三角拋單需有財務報表、進耗存表、
        傳票傳輸等功能云云，並提出電子郵件為憑（見本院卷
        三第150-152頁），參以原告所提電子郵件，內容係指
        出OBU出貨單沒有提供物料明細折讓流程之緣由，被告
        並抗辯其原先與原告主管討論OBU帳務時，同意以進銷
        貨庫存帳取代成本帳，後來原告專責人員更換為黃斐微
        ，才提出物料明細折讓流程問題等語，是以僅憑上開電
        子郵件，尚難認定被告提供系爭軟體有功能欠缺之情事
        ，被告於系爭軟體上線後經相當時間始於106年3月間提
        出此項問題，亦不足認定系爭軟體關於OBU公司帳務功
        能具有瑕疵。至財務報表需能產出，亦未完成三角拋單
        需有財務報表、進耗存表、傳票傳輸，業經本院認定說
        明如前（詳附表編號2、6），此部分不再贅述。
　　　附表編號28
　　　　原告主張無法判斷表單列印時簽署資訊之動態情況云云
        ，為被告否認，原告就此項主張並未提出事證說明有兩
        造有約明被告應提出顯示表單列印時簽署資訊之動態之
        功能，而有未配置之情事，其此部分主張，難認可採。
　　　附表編號29
　　　　原告主張生產模組之排程系統無法顯示生產的步驟及每
        個步驟需要的時間云云，被告則否認，並提出專案進度
        報告（見本院卷三第54頁），抗辯生產排程功能業已經
        原告主管確認完成，原告就此項主張並未提出事證說明
        有兩造有約明被告應提出顯示生產步驟及每個步驟需要
        的時間之功能，而有未配置之情事，其此部分主張，難
        認可採。
　　　附表編號30
　　　　原告主張未提供達成率、品質異常統計、延期交貨表單
        查詢功能云云，並提出輔導記錄表為憑（見本院卷三第
        107-108頁），被告則抗辯系爭軟體含有達成率、品質
        異常統計、延期交貨表單之功能，係因被告公司遲至10
        5年12月1日始提出有客製化需求，卻未說明具體需求為
        何等語，並提出系統畫面為憑（見本院卷六第61-62頁
        ），參以上開輔導記錄表，僅能確認兩造於104年10月2
        7日會議時，有提及被告會提供套裝報表、客製化報表
        ，惟原告並未再進一步就其所稱達成率、品質異常統計
        、延期交貨表單功能有欠缺，或有通知其客製化之需求
        ，提出事證說明，尚難認原告就此項主張盡舉證之責，
        其此部分主張，難認可採。
　　　附表編號31
　　　　原告主張系爭軟體有使用者登錄問題云云，並提出電子
        郵件為憑（見本院卷三第120-125頁），被告則抗辯在
        原告提出上開電子郵件以前，均未曾指出使用者登錄有
        何問題，上開電子郵件所提登錄問題，乃個人使用習慣
        不同，而須客製化等語，本院審酌使用者登錄乃使用操
        作系爭軟體所必須執行之項目，則系爭軟體於105年3月
        間上線，原告遲至106年4月18日始以前開電子郵件反映
        登錄問題，實難據以認定係系爭軟體本身瑕疵所致，原
        告此部分主張，難認有據。
　　　附表編號32　
　　　　原告主張系統經常不穩定，被告未說明異常原因，或逕
        自修改商業規則請原告再測試云云，並提出電子郵件為
        憑（見本院卷三第126、130-132、153-154頁），然針
        對原告反映供應商平台無法登入乙事，被告員工曹昌宜
        於106年2月21日以電子郵件說明可能原因（見本院卷三
        第106頁），此部分未見原告再有反映此項問題，應認
        供應商平台無法登入業已獲得解決。又原告於106年1月
        3日電子郵件主張會計子科目如何編定乙事（見本院卷
        三第130頁），參以郵件內容，係兩造溝通不同新增之
        子科目如何編定，及將來處理合併報表如何編定，尚難
        認被告自始未提供相關會計子科目編排之功能。至原告
        提出106年4月14日至同年月15日之電子郵件（見本院卷
        三第153-154頁），系爭軟體於變動正式區之功能，應
        先以正式文件或郵件通知原告確認，此應係兩造間就系
        爭軟體功能修正之溝通事宜，並非係被告提供系爭軟體
        本身之瑕疵，是原告主張系統經常不穩定，被告未說明
        異常原因，或逕自修改商業規則請原告再測試云云，難
        認有據。
　　　附表編號33
　　　　原告主張匯兌損益功能中，銀行存外幣匯率於外幣庫存
        為零時，本國幣無法正常出現零值云云，為被告否認，
        原告就此項主張並未提出事證說明匯兌損益功能有本國
        幣無法正常對應出現之情事，其此部分主張，難認可採
        。
　　　附表編號34
　　　　原告主張製令單的進度查詢功能無法產出報表云云，為
        被告否認，原告就此項主張並未提出事證說明有上開情
        事，其此部分主張，難認可採。
　　　附表編號35
　　　　原告主張盤點功能無法提供在製品明細及產出報表，為
        被告否認，原告就此項主張並未提出事證說明其於調研
        時有提出此項功能需求，並要求系爭軟體須具備上開功
        能，原告此部分之主張，難認可採。
　　　附表編號36
　　　　原告主張業務收款通知單操作功能中，進入應收確認單
        （出口）轉入之作業面有不同云云，並提出使用介面為
        憑（見本院卷三第133頁），惟查，原告就兩造是否約
        定使用介面為何，並未提出事證，則該介面縱有不便操
        作之情事，亦無從系系爭軟體本身瑕疵所致，原告此部
        分主張，尚非可採。
　　　附表編號37
　　　　原告主張應收及應付的收付款條件未調整為結帳方式、
        結帳日及帳款天數，致無法推算正確應收應付款日云云
        ，並提出電子郵件為憑（見本院卷三第138頁），為被
        告所否認，並提出電子郵件說明業已回應如何處理此項
        問題（見本院卷三第135-136頁），原告未再舉證說明
        此項功能是否能有瑕疵，則其此部分主張，難認可採。
　　　附表編號38
　　　　原告主張收入費用項目的訂單發貨單未控管是否已經轉
        過發貨單云云，並提出作使用介面為憑（見本院卷三第
        140頁），惟參以該使用介面中「解決方法/正航回」之
        欄位，業已記載被告針對此項問題業已解決方法，而原
        告未再進一步就後續是否有處理完成此項問題提出事證
        說明，其此部分主張，難認可採。
　　　附表編號39
　　　　①編號39-1：原告雖主張出貨單不應設計有按鈕可以直
          接轉出應收確認單云云，惟原告自陳原告反映後被告
          才將轉出應收確認單按鈕隱藏等語（見本院卷第五第
          181頁），足認此項問題業經被告處理完成。
　　　　②編號39-2、39-3、39-5：原告主張東莞的出貨單與OBU
          出貨單脫鉤；最後調整規劃提醒精靈功能中，東莞出
          貨單已出入庫確認但未結案，又OBU轉單後系統不會
          自動結案就產生應收確認單；三角拋單出現OBU公司
          庫存數不足云云，為被告否認，被告並辯稱編號39-2
          所示問題業已解決，並有設定限定數量，編號39-3、
          39-5所示問題則未見被告提出等語，查原告提出電子
          郵件（見本院卷三第141-146頁）並未說明有此項問
          題，尚難認原告此部分主張可信。
　　　　③編號39-4：原告主張填入開航日仍無法正常拋單云云
          ，惟參以被告員工甲○○於106年4月10日以電子郵件回
          覆原告此項問題，有電子郵件在卷可稽（見本院卷三
          第141頁），原告未再提出後續是否仍發生無法正常
          拋單之相關事證，則其此部分主張，難認可採。
　　　附表編號40
　　　　原告主張出貨通知單配置功能中已出貨數量未與通知單
        連結云云，被告則辯稱於104年訪談調研時，原告業務
        單位都未提出此項需求，黃斐微加入專案後，始於105
        年6月間提出此項需求，惟因插入該需求功能將影響既
        有系統架構，兩造為此於106年4月間有數次交換意見，
        但未有共識等語，並據其提出電子郵件為證（見本院卷
        二第272-276頁），足見被告並非未處理此項問題，並
        有提出須以規格書進行後續確認，爰審酌被告經訪談、
        調研原告之需求，於設計系爭軟體後，原告陸續再提出
        其實際需求，或以遭遇之問題，要求被告增加或修改設
        計，則被告於處理增加或修改之功能事項，未必係出於
        系爭軟體本身瑕疵所致，原告並未提供初始訪談、調研
        過程，關於出貨單配置功能應有功能為何之相關事證，
        則其於履約過程中始發現有已出貨數量未與通知單連結
        之情事，自難認係因被告設計系爭軟體具有瑕疵所致，
        其此部分主張，難認可採。
　　　附表編號41
　　　　原告主張財產目錄表未將改良部分資料帶入云云，並提
        出正航問題支援單為憑（見本院卷三第149頁），為被
        告否認，並提供系統畫面（見本院卷六第103頁），用
        以說明原告所指上開問題業經被告處理完成，原告未再
        提出後續是否仍發生未將改良部分資料帶入之相關事證
        ，則其此部分主張，難認可採。
　　　附表編號42
　　　　原告主張系統無法傳輸傳票，無法執行總帳作業，財務
        報表無法生成云云，並提出電子郵件為憑（見本院卷三
        第159-165頁），惟查，原告員工黃斐微固於106年2月2
        3日以電子郵件通知被告傳票拋轉及財務傳輸科目設定
        之問題（見本院卷三第160頁），經被告員工曹昌宜於1
        06年3月16日以電子郵件通知被告更新財務傳輸科目設
        定，成本傳輸設置說明已加入（見本院卷三第159頁）
        ，足見原告所提前開問題業經被告處理完成，原告未再
        提出後續是否仍發生無法傳輸傳票、無法執行總帳作業
        、財務報表無法生成之相關事證，則其此部分主張，難
        認可採。
　　　附表編號43
　　　　原告主張固定資產傳票傳輸作業部分未配置完成，經測
        試發生錯誤云云，為被告否認，並提出電子郵件檢附之
        財務傳輸科目設定為憑（本院卷二第117、125頁），足
        見固定資產傳票傳輸作業係有配置，原告就其主張前開
        事項並未提出事證說明，其此部分主張，難認可採。
　　　附表編號44
　　　　原告主張代工訂單之系統作業流程不明云云，有其提出
        正航問題支援單為憑（見本院卷三第166頁），惟查，
        被告針對此項問題，業以電子郵件回覆原告原本需求並
        未包含代工訂單，請原告提出正式需求再予以規劃等語
        ，有該電子郵件附卷可佐（見本院卷二第277頁），原
        告並未提供初始訪談、調研過程，關於代工訂單功能應
        有功能為何之相關事證，則其於履約過程中始發現有既
        定代工訂單功能不敷使用之情事，自難認係因被告設計
        系爭軟體具有瑕疵所致，其此部分主張，難認可採。　
　　　附表編號45
　　　　原告主張未處理物料基礎部分功能云云，並提出105年1
        1月23日正航輔導會議記錄表為憑（見本院卷三第167頁
        ），然對照被告所提105年12月8日正航輔導會議記錄表
        （見本院卷二第184頁），被告於該次會議已請原告提
        供計價公式，被告並抗辯原告迄今仍未提供，致被告無
        從處理此項問題等語，則原告未能再提出其有提供處理
        物料基礎之計價公式予被告，其此部分主張，自難採信
        。
　　　附表編號46
　　　　原告主張在集團組織發布新增會計科目，無法同時拋出
        到使用不同幣別的組織云云，並提出電子郵件為憑（見
        本院卷三第181頁），然參照該電子郵件，被告員工甲○
        ○已回覆要將幣別改為相同始可發布會計科目，則原告
        主張系爭軟體有此項瑕疵云云，難認可採。
　　　附表編號47
　　　　原告主張啟用商業規則後致會計科目前後無法對照，進
        而造成未來合併報表問題云云，並提出電子郵件為憑（
        見本院卷參第168-170頁），然參照該電子郵件，被告
        員工甲○○已回覆該商業規則係為避免不同分公司不同會
        計科目使用相同明細代碼，在製作集團合併報表時增加
        檢查機制，並不會造成報表統計錯誤等語，則原告主張
        系爭軟體有此項瑕疵云云，難認可採。
　　　附表編號48
　　　　原告主張技術轉移部分沒有明確的轉移文件及工具云云
        ，被告則抗辯原告希望能將系爭軟體技術移轉予原告，
        曾經討論是否要簽定2年維護合約，但最終沒有有談定
        等語，原告主張技術移轉與否一節，應係兩造有無另為
        協議之範疇，與系爭軟體本身是否具有瑕疵無涉，原告
        此項主張容有誤會，而不可採。
　　　附表編號49
　　　　原告主張訂單取價錯誤云云，被告對此提出電子郵件（
        見本院卷二第281頁），並抗辯此項問題業已回覆予原
        告，原告未再提出問題等語，而原告未再提供其他事證
        說明其有再要求被告為改善取價錯誤之問題，則其此部
        分主張，難認有據。
　　　附表編號50　
　　　　原告主張OBU樣品訂單轉換至生產線變成出口訂單，參
        數設定亦不一致云云，並提出電子郵件為憑（見本院卷
        三第171-172頁），然於該電子郵件中，被告員工甲○○
        業已向原告說明參數設定之疑問，而原告未再提供其他
        事證說明其有再要求被告為改善OBU樣品訂單轉換至生
        產線變成出口訂單參數設定之問題，則其此部分主張，
        難認有據。
　　　附表編號51
　　　　原告主張應付帳款系統無法針對每月出貨單或進貨單確
        認是否已開或未開發票，且對帳困難、資料彙整不易云
        云，並提出電子郵件為憑（見本院卷三第173-174頁）
        ，被告則抗辯原告就相同問題已於106年1月間向被告反
        映，經被告員工甲○○於106年1月18日回覆原告提供報表
        查詢方式，有電子郵件在卷可憑（見本院卷二第311頁
        ），而原告雖於同年4月間再次提出關聯問題，原定報
        表欄位需求未包含應付部分，亦經被告員工甲○○於106
        年4月21日回覆原告將處理應付欄位（見本院卷三第173
        頁），尚難遽認系爭軟體有原告所稱之瑕疵。至原告主
        張對帳困難、資料彙整不易一節，並未提出事證證明，
        其此部分主張，難認有據。　
　　　附表編號52
　　　　原告主張出貨單轉出之銷貨退回作業未配置轉出功能，
        且僅有部分單據類型有配置退貨作業云云，並提出電子
        郵件及出貨單為憑（見本院卷三第175-177頁），被告
        則否認此為系爭軟體設計之初所提出之需求，而原告未
        就此提供初始訪談、調研過程，關於出貨單配置功能應
        有功能為何之相關事證，則其於履約過程中始發現有出
        貨單轉出之銷貨退回作業未配置轉出之情事，自難認係
        因被告設計系爭軟體具有瑕疵所致，其此部分主張，難
        認可採。
　　　附表編號53
　　　　原告主張出納模組支票轉付款單，程式判斷錯誤，載入
        付款來源重複出現二筆資料云云，被告則抗辯其業於10
        6年4月25日提出2個解決方案，但未獲原告回應等語，
        有其提出電子郵件為憑（見本院卷二第312頁），而原
        告未再提供其他事證說明其有再要求被告改善出納模組
        支票轉付款單程式判斷錯誤之問題，則其此部分主張，
        難認有據。　
　　　附表編號54　
　　　　原告主張廠內外包研磨請款再委外收貨單，請款作業未
        依供應商付款條件結案請款云云，被告則抗辯上開功能
        已於105年8月22日完成配置，並提出電子郵件為憑（見
        本院卷二第314頁），而原告未再提供其他事證說明其
        有再要求被告改善廠內外包研磨請款再委外收貨單請款
        作業問題，則其此部分主張，難認有據。　　
　　　附表編號55　
　　　　原告主張業務收款通知單（90930）系統未依據帳款歸
        屬年月來載入數據而全部轉入，造成使用者無法正確對
        帳云云，並提出電子郵件、業務收款通知為憑（見本院
        卷三第178-179頁），被告則抗辯系統將歷史未收帳款
        一併載入，係為確保公司人員疏漏前期未收帳款，被告
        曾向原告說明若原告認為不須要有此機制，亦可正式提
        出調整需求等語，本院審酌原告提出上開電子郵件僅係
        其員工提出在下載當月份業務收款資料下載到其他單據
        之問題，尋求處理方案，但未見原告有具體要求被告就
        此項問題是否有進一步指示是否保留前期未收帳款併同
        轉入之功能，則其主張系爭軟體有此項瑕疵云云，難認
        可採。
　　　附表編號56　
　　　　原告主張銀行付款單（20206）於核銷時（19211）無法
        載入付款資料云云，然原告並未提出其是否有向被告反
        映此項問題之相關證據，且被告抗辯其於106年4月26日
        起即無法使用遠端連線確認系爭軟體相關問題，則其此
        部分主張，尚難採信。　
　　　附表編號57
　　　　原告主張被告承諾於系統正式區新增欄位或加入新商業
        規則時會事先通知原告，但均未做到，致使用者發現欄
        位被調整或操作界面改變時無法順利操作云云，惟查，
        原告此項問題係針對被告於變動商業規則是否通知原告
        ，與系爭軟體本身是否有瑕疵無涉，原告此部分主張，
        容有誤會，而不可採。
　　　附表編號58
　　　　原告主張出口發票（INVOICE）格式無法滿足使用者，
        出貨單後未能以一個動作做報關出口作業等語，被告則
        抗辯業於105年10月6日通知原告已製作完成，並可啟用
        等語，有其提出正航輔導會議記錄表為證（見本院卷二
        第328頁），而原告未再提供其他事證說明其有再要求
        被告改善出口發票格式問題，則其此部分主張，難認有
        據。
　　　附表編號59
　　　　原告主張模具列管管理部分，應增加模具請採購單據類
        型，且必須驗收後才能進行請款及付款作業，固資請購
        單應增加欄位區分是模具請購或是一般固資請購云云，
        被告則抗辯原告就模具列管之需求係於105年7月5日提
        出，於105年8月份進度會議再討論時程，後來確認處理
        時程會在「待HR上線完成後提供規格排程處理」等語，
        有其提供隴億T9進度會議附件為證（見本院卷二第108
        頁、第235頁、第260頁），又兩造發生本件訴訟爭議時
        ，HR系統尚未上線一節，未見原告有何爭執，則被告就
        此部分排程尚未進入處理階段，難認系爭軟體有何瑕疵
        可言，原告此部分主張，難認可採。
　　　附表編號60
　　　　原告主張銷售收款狀況統計表查詢3月資料為空云云，
        業據其提供該統計表為憑（見本院卷三第180頁），被
        告則抗辯其業於106年1月19日回覆原告業務收款狀況得
        以正常顯示等語，並提出電子郵件為憑（見本院卷二第
        335頁），而原告未再提供其他事證說明其有再要求被
        告改善銷售收款狀況統計表問題，則其此部分主張，難
        認有據。
　　　附表編號61
　　　　原告主張錯誤單據採用刪除方式處理，致單據有跳號而
        不連貫之問題云云，被告則抗辯單據即便遭刪除仍可追
        蹤稽核，若原告不希望保留刪除功能，可向被告提出等
        語，而原告至本件訴訟並未提供於履約期間有要求被告
        針對此項問題具體提出正式需求之相關事證，其此部分
        主張，難認可採。
　　　附表編號62
　　　　原告主張未能提供原告所需工序移轉之相關操作文件云
        云，被告則抗辯其業已提供工序移轉之相關操作文件予
        原告，並提出電子郵件為憑（見本院卷二第345-367頁
        ），則原告此部分主張，難認有據。
　　　附表編號63
　　　　原告主張需求確認書一再拖延修改，未能配置經確認之
        銷售規格書云云，被告則抗辯原告原始專案人員自105
        年8月起陸續離職，繼任人員希望重新規劃流程，兩造
        乃於106年重新制定規格書，被告於106年3月31日已提
        供規格書，但至同年4月12日仍持續再討論及修改，原
        告遲未將規格書簽回等語，並提供電子郵件為證（見本
        院卷二第238-242頁），本院審酌此項爭執內容時為兩
        造履約過程關於系爭軟體應有功能規格之確認，與系爭
        軟體本身是否具有瑕疵無涉，原告此部分主張，容有誤
        會，而不可採。
    ⒉綜上，原告主張系爭軟體有附表所示之瑕疵云云，本院認
      其未盡舉證之責，並分別說明如上，式本件原告依民法第
      256條、第359條、第494條規定，主張解除系爭契約，難
      認有據。從而，原告依民法第259條第2款規定請求被告返
      還已受領之價款385萬元，自無理由。
  ㈡原告得否依民法第227條第1項準用第226條第1項、第495 條
    第1項規定，請求被告給付46萬5,968元？
　　原告主張因系爭軟體有附表所示之瑕疵，為處理該瑕疵因而
    支付顧問差旅費46萬5968元云云，惟本件既經認定系爭軟體
    並無原告所稱之瑕疵，則原告執此事由主張被告依民法第22
    7條第1項、第226條第1項、第495條第1項規定，請求被告賠
    償46萬5968元，並無理由。
  ㈢原告得否依系爭契約第7 條第6 項前段約定，請求被告給付3
    52萬元違約金？
　　⒈查系爭契約第7條第6項前段約定：「乙方（即被告）除因
      第7條第7項及第9條第3項外，未能於本合約第4條之上線
      期限內，將相關軟體完成建置及測試時，超過上線15日起
      每逾1日甲方得自貨款總額中扣除千分之一為違約金。」 
      第7條第7項第1、2款約定：「1.甲方於簽約日至上線日更
      換專案成員。2.甲方專案成員、KEYUSER無故未參與訓練
      課程同人次二次以上。甲方因以上等因素導致系統無法上
      線或上線時程拖延，甲方不得對乙方提出第7條第6項請求
      違約金及要求乙方返還甲方價款。」（見本院卷一第22頁
      ）
　　⒉被告抗辯104年10月27日專案啟動會議，原告銷售部門之專
      責人為「周經理」（即周彥傑）等語，業據其提出正航輔
      導會議記錄表為證（見本院卷三第264頁），是周彥傑自
      屬系爭契約第7條第7項第1、2款所稱專案成員無疑。
　　⒊被告又抗辯周彥傑於4次導入課程中，只出席1次，缺席3次
      等語，亦有其提出正航ERP導入課程簽到表為憑（見本院
      卷三第266-269頁），足認原告之專案成員有無故未參與
      訓練課程2次以上之情事；原告雖主張銷售之專案負責人
      應為黃金華，周彥傑並非係專案負責人云云，然原告並未
      提出任何證據以實其說，甚且，倘黃金華為專案負責人，
      本件104年10月27日專案啟動會議時，原告銷售部門之專
      責人為周彥傑，其變更為黃金華亦屬於簽約日至上線日更
      換專案成員之情形；原告固主張周彥傑係代理黃金華出席
      該次專案會議云云，並未件原告提出事證說明。綜上，本
      件既有系爭契約第7條第7項第1款或第2款之情事，依同條
      第6項約定，原告自不得請求被告給付違約金352萬元。
五、綜上所述，原告依民法第259條第2款、第227條第1項準用第
    226條第1項、第495條第1項規定、系爭契約第7條第6項約定
    ，請求被告給付原告783萬5,968元，及自106年6月21日起至
    清償日止，按年息百分之五計算之利息，並無理由，應予駁
    回。原告之訴既經駁回，其假執行之聲請即失所附麗，應併
    予駁回。
六、本件事證已臻明確，兩造其餘攻擊防禦方法及所提證據，於
    判決結果不生影響，爰不一一論列，併此敘明。
七、訴訟費用負擔之依據：民事訴訟法第78條。
中　　華　　民　　國　　111 　年　　4 　　月　　11　　日
                  民事第二庭  法  官  蔡子琪
以上正本係照原本作成。
如對本判決上訴，應於判決送達後20日內向本院提出上訴狀，若
委任律師提起上訴者，應一併繳納上訴審裁判費，否則本院得不
命補正逕行駁回上訴。
中　　華　　民　　國　　111 　年　　4 　　月　　11　　日
                             書記官  周苡彤